# Vejledermøde d. 29. maj 2019

## Spørgsmål
1) Er vores forside farlig (copyright)?
    - Bent siger at det ved han ikke. Det er i sidste ende vores ansvar, så vi skal væres villige til at tage chancen.
2) Resume af rapporten?
    - Det er ikke noget vi bliver vurderet på. Det er bare noget formalia.
    - Bent spørger nogen der ved noget og sender et svar.

## Kommentarer

Småting:
- Champagne Prototyping: Discount Method for Language Evaluation, "main drawback is the lack of use of an IDE". Det er ikke helt rigtigt, da det ikke er forbudt at bruge en IDE. De forsøger blot at separere IDE og sprog.  
- Der var en hård formulering omkring en manglende beskrivelse af fine-grain metoden. Den skal nok blødes lidt op.
- Der er et spørgsmålstegn ved en sætning der ikke rigtigt giver mening.
- Noget med risk, som lige skal afklares lidt.

Cognitive dimensions:
- De to anvendelser af cognitive dimensions: Var der forskel på hvad vi selv observerede i forhold til hvad spiludviklerne oplevede?

Performance:
- Vi underspiller det arbejde vi har lagt i performancestudiet. "Der er ikke noget argument for ikke at bruge F# længere"
- Hvis vi var Carmack og Sweeney, hvad ville vi så sige til spilindustrien?
- SocioPLT: Det kræver social engineering at få introduceret funktionel programmering.
- Det kunne være interessant at undersøge i future work: Hvordan får vi det ud over rampen?